【裁判字號】    95,易,594
【裁判日期】    951017
【裁判案由】    竊盜
【裁判全文】
臺灣苗栗地方法院刑事判決               95年度易字第594號
公  訴  人  臺灣苗栗地方法院檢察署檢察官
被      告  甲○○
                    另案在監.
上列被告因竊盜案件，經檢察官提起公訴（95年度偵字第1161號
），本院判決如下：
    主  文
甲○○無罪。
    理  由
一、公訴意旨略以：
    甲○○基於意圖為自己不法所有之概括犯意，(1)先於94年9
    月29日上午6 時許，在臺中縣后里鄉○○路489 號前，徒手
    竊取陳雅玲所有車號5182—FZ號自用小客車得手；(2)再於同
    年94年10月3 日上午6 時許，在苗栗縣頭份鎮○○里○○路
    396 號前，竊取丁○○所使用之車號8R—3762號自用小客車
    得手。嗣甲○○將車交予知贓之陳文和保管（陳文和收贓部
    分，另提起公訴），於94年10月3 日下午3 時30分許，陳文
    和駕駛前開車號8R─3762號自用小客車搭載不知情之林政源
    返回苗栗縣公館鄉中義村中義284 之3 住處前，為警當場查
    獲，並起出前開車號車號8R─3762號自用小客車及上開車號
    5182—FZ號自用小客車之遙控器，再於陳文和上址住處車庫
    內，起獲前開車號5182—FZ號自用小客車，查知上情。因認
    甲○○涉犯刑法第320 條第1 項竊盜罪之連續犯嫌。
二、相關法律及判例：
    按犯罪事實應依證據認定之，無證據不得認定犯罪事實；又
    不能證明被告犯罪者，應諭知無罪之判決，刑事訴訟法第15
    4 條第2 項、第301 條第1 項分別定有明文。次按認定不利
    於被告之事實，須依積極證據，茍積極證據不足為不利被告
    事實之認定，即應為有利於被告之認定，更不必有何有利之
    證據；事實之認定，應憑證據，如未能發現相當證據，或證
    據不足以證明，自不能以推測或擬制之方法，以為裁判之基
    礎；且認定犯罪事實所憑之證據，雖不以直接證據為限，間
    接證據亦包括在內，然而無論直接證據或間接證據，其為訴
    訟上之證明，須於通常一般之人均不致有所懷疑，而得確信
    其為真實之程度者，始得據為有罪之認定，倘其證明尚未達
    到此一程度，而有合理之懷疑存在，無從使事實審法院得有
    罪之確信時，即應由法院為諭知被告無罪之判決；又檢察官
    對於起訴之犯罪事實，仍應負提出證據及說服之實質舉證責
    任。倘其所提出之證據，不足為被告有罪之積極證明，或其
    指出證明之方法，無從說服法院以形成被告有罪之心證，基
    於無罪推定之原則，自應為被告無罪判決之諭知（最高法院
    30年上字第816 號、40年台上字第86號、76年台上字第4986
    號、92年台上字第128 號判例意旨參照）。
三、被告之陳述：
    訊之被告甲○○否認上揭行為，辯稱：我沒有偷車，也沒有
    交車給陳文和等語。
四、證據能力爭議：
    兩造於言詞辯論前均無證據能力之爭議，故本件兩造所提之
    證據均得供為判斷事實之依據。
五、斟酌證據及判斷事實：
  (一)關於被告有無偷竊車號8R─3762或5182—FZ號等2 輛自用小
    客車一事，公訴人係以
    證人陳文和、林政源於警詢及偵查中證述。
    證人林啟禮於偵訊之證述。
    被害人丙○○、丁○○於警詢筆錄。
    車輛竊盜、車牌失竊資料個別查詢報表二份。
    贓物認領保管單。
    等為證據。惟查，上開第、、等證據，固可證明上開
    自用小客車2 輛確有失竊之事實，尚不能證明係被告所竊。
  (二)經查，上開贓車2 輛均係在另案被告陳文和管有之狀態下查
    獲，亦即查獲之時，上開贓車2 輛與被告並無外觀上之關連
    性。又查，陳文和於警詢及偵訊中固均供述：上開贓車2輛
    均係被告所交付等語，惟此僅係陳文和之單一供述，尚難僅
    依此而認定係被告竊車。而證人乙○○於本院雖亦證述：陳
    文和告訴我，車子是被告偷的等語，此項證述顯係屬聽聞自
    陳文和之傳述，縱證人乙○○所述屬實，而將乙○○之證述
    與陳文和之上開供述合併審究，仍不脫陳文和單一供述之範
    圍，因上揭單一供述並無其他證據可佐其可信性，難以排除
    誣指或誤指之虞慮，尚難採信。是以依上開公訴人之舉證，
    顯未達於通常一般之人均不致有所懷疑，而得確信被告有竊
    盜車輛之程度。
六、結論：
    綜上所述，本件調查證據之結果，本院認未達到通常一般之
    人均不致有所懷疑，而得確信被告之犯行為真實之程度如前
    述，依法自應諭知無罪之判決。
據上論斷，應依刑事訴訟法第301條第1項，判決如主文。
本案經檢察官李基彰到庭執行職務。
中    華    民    國    95    年    10   月    17    日
                  刑事第二庭  審判長法  官  林燦都
                                    法  官  吳炳桂
                                    法  官  楊清益
以上正本證明與原本無異。
如不服本判決，應於判決送達後10日內向本院提出上訴狀（應抄
附繕本）。告訴人或被害人如對於本判決不服者，應具備理由請
求檢察官上訴，其上訴期間之計算係以檢察官收受判決正本之日
期為準。
                                    書記官  劉千瑄
中    華    民    國    95    年    10   月    17    日


司法院資訊處製作；財團法人民間司法改革基金會備份。
